臺灣臺北地方法院簡易民事判決
111年度北簡字第7855號
原      告  吳苡瑄  

被      告  李佳龍（原名李億龍）


上列當事人間請求返還借款事件，本院於民國一百一十一年七月
七日言詞辯論終結，判決如下︰
    主    文
被告應給付原告新臺幣壹拾壹萬元，及自民國一百一十一年六月
三日起至清償日止，按年息百分之五計算之利息。
訴訟費用新臺幣壹仟壹佰壹拾元由被告負擔。
本判決得假執行。
    事    實
甲、原告方面：
一、聲明：如主文第一項所示。
二、陳述略稱：
  ㈠緣被告李佳龍（原名李億龍）因股票投資失利，於民國一百
    一十年六月二十四日於臺北市○○區○○○路○段○○○號四樓，以
    口頭方式向原告借款，鑒於兩造當時係夫妻身分，為免夫妻
    失和，原告提領婚前積蓄新臺幣（下同）八萬元予被告。
　㈡詎被告未依約還款，於一百一十年七月二十二日又因股票投
    資失利，再度以口頭方式向原告借款，並承諾其所有債務將
    於下禮拜歸還，故原告再度借被告三萬元。嗣原告訴請離婚
    ，被告於一百一十年九月六日又推拖要離婚後再還，日前兩
    造已合意離婚確定，然被告卻未對其於離婚後應履行之債務
    負責，爰依消費借貸法律關係提起本件訴訟。
　㈢被告以前曾經摔壞原告的手機，並買一支手機賠原告，後來
    積欠原告十一萬元借款，卻稱要用買手機的錢來扣抵部分款
    項，被告的扣抵沒有理由。
三、證據：提出存款交易明細影本一件、Line對話記錄截圖影本
    多件及交易明細影本一件為證。
乙、被告方面：被告未於言詞辯論期日到場，亦未提出書狀作何
    聲明或陳述。
    理    由
一、程序方面：按民事訴訟法第二百六十二條第一項前段規定：
    「原告於判決確定前，得撤回訴之全部或一部。」，前揭規
    定於簡易訴訟程序適用之（民事訴訟法第四百三十六條第二
    項參照）。經查，原告原先訴之聲明第一項為「確認被告李
    佳龍對原告吳苡瑄債務十一萬元整，債務存在之訴。」，然
    請求返還借款的給付之訴，本即包括確認借款債務存在之意
    義在內，無重複主張之必要，故原告於本院一百一十一年七
    月七日言詞辯論期日當庭撤回前揭聲明第一項（參本院卷第
    八十一頁），參酌前揭規定，程序並無不合，應予准許。
二、原告主張之事實，已據其提出存款交易明細影本一件、Line
    對話記錄截圖影本多件及交易明細影本一件為證，經核對相
    關證物原本無訛，被告未到庭爭執，亦未提出書狀做任何聲
    明或陳述，堪認原告主張為真實。
三、從而，原告本於消費借貸法律關係，請求被告給付十一萬元
    及如主文第一項所示之利息，為有理由，應予准許。
四、本件係就民事訴訟法第四百二十七條第一項訴訟適用簡易程
    序所為被告敗訴之判決，依同法第三百八十九條第一項第三
    款規定，應依職權宣告假執行。
五、本件訴訟費用額，依後附計算書確定如主文所示金額。
六、據上論結，原告之訴為有理由，依民事訴訟法第四百三十三
    條之三、第七十八條，判決如主文。
中　　華　　民　　國　　111 　年　　8 　　月　　4 　　日
                              臺北簡易庭
                              法      官  文衍正
以上正本係照原本作成。
如對本判決不服，須於判決送達後二十日內向本庭（臺北市重慶
南路一段一百二十六巷一號）提出上訴狀。（須按他造當事人之
人數附繕本）。如委任律師提起上訴者，應一併繳納上訴審裁判
費。
中　　華　　民　　國　　111 　年　　8 　　月　　4 　　日
                              書  記  官  高秋芬
訴訟費用計算書：
項        目             金  額（新臺幣）        備  註 
第一審裁判費　　           1,110元
合　　　　計　　     　    1,110元